【裁判字號】    97,簡上更,25
【裁判日期】    971021
【裁判案由】    詐欺
【裁判全文】
臺灣臺中地方法院刑事判決            97年度簡上更字第25號
上  訴  人  臺灣臺中地方法院檢察署檢察官
被      告  乙○○
上列上訴人因詐欺案件，不服本院96年度簡字第1132號中華民國
96年10月31日第1審簡易判決（起訴案號：臺灣臺中地方法院檢
察署96年度偵字第17260號），提起上訴，經本院以97年度簡上
字第6號駁回上訴確定後，復經最高法院以97年度臺非字第303號
撤銷並發回更審，本院管轄之第2審合議庭，判決如下：
    主    文
上訴駁回。
    犯罪事實及理由
壹、證據能力部分：
    被告以外之人於審判外之陳述，雖不符前四條之規定，而經
    當事人於審判程序同意作為證據，法院審酌該言詞陳述或書
    面陳述作成時之情況，認為適當者，亦得為證據；當事人、
    代理人或辯護人於法院調查證據時，知有第一百五十九條第
    一項不得為證據之情形，而未於言詞辯論終結前聲明異議者
    ，視為有前項之同意，刑事訴訟法第一百五十九條之五定有
    明文。本案下列引為證據之證人陳述及書證，被告及檢察官
    於本院審理中均不爭執其證據能力，且以之作為證據並無不
    當，依上揭法條之規定，自均有證據能力。
貳、實體部分：
一、本案經本院審理結果，認第一審簡易判決認事用法及量刑均
    無不當，應予維持，並引用第一審判決書記載之事實、證據
    及理由（如附件）。
二、本件公訴人據被害人甲○○請求上訴意旨提起上訴略以：被
    告乙○○與詐欺集團主謀者有電話聯繫，足認被告係與詐欺
    集團成員共同實施詐欺行為，且被害人遭詐騙金額高達新臺
    幣 (下同)一百萬元，損失甚鉅，被告迄未與被害人達成和
    解，且未賠償被害人任何金額，原審僅判處有期徒刑四月，
    尚屬過輕等語。惟查，被害人甲○○係透過電話與詐欺取財
    集團成員通話而遭詐騙，均未直接與施用詐術者見面，亦未
    曾見過被告本人，且被告於原審行準備程序時雖供稱：伊係
    因為缺錢才提供帳戶予對方使用，且伊提供帳戶後，幾乎天
    天與對方聯絡，對方說還要再給伊五千元，惟聯絡不上對方
    後伊即至銀行掛失等語，然本案既尚無積極證據證明被告與
    詐欺取財集團成員間具有共同基於詐欺取財之犯意聯絡，亦
    無積極證據證明被告有參與前開詐欺取財構成要件之行為，
    尚難因被告為圖再取得對方應允之五千元報酬而與對方電話
    聯絡，遽認被告係屬詐欺正犯。從而，被告既僅係以幫助之
    意思，參與詐欺取財罪構成要件以外之行為，自僅成立詐欺
    取財罪之幫助犯，並非共同正犯。
三、復按關於刑之量定，係實體法上賦予法院得為自由裁量之事
    項，倘其未有逾越法律所規定之範圍，或濫用其權限，即不
    得任意指摘為違法（最高法院七十五年臺上字第七○三三號
    判例意旨參照），且在同一犯罪事實與情節，如別無其他加
    重或減輕之原因，下級審量定之刑，亦無過重或失輕之不當
    情形，則上級審法院對下級審法院之職權行使，原則上應予
    尊重（最高法院八十五年度臺上字第二四四六號判決意旨參
    照）。是原簡易判決認定被告出售其個人申請之銀行帳戶予
    詐騙集團成員作為向人詐財之匯款帳戶使用等情，成立幫助
    詐欺取財犯行，事證明確，審酌被告之犯罪手段、犯罪動機
    、犯罪所生之損害程度、被告犯罪後之態度等情狀，適用刑
    法第三十條第一項前段、第二項、第三百三十九條第一項、
    、第四十一條第一項前段、刑法施行法第一條之一之規定，
    對被告量處有期徒刑四月，並諭知易科罰金之折算標準，核
    其認事用法及量刑，並無違誤或不當之處，揆諸前開裁判意
    旨，原審判決，自應予維持。基此，本院認原審之認事用法
    ，於法並無不合，量刑亦屬妥適，檢察官援引被害人甲○○
    請求上訴理由據以提起上訴，其上訴意旨認為被告係詐欺取
    財罪之共同正犯，且被告迄未賠償告訴人，原審量刑過輕，
    請求撤銷改判較重之刑，本院認為原審判決認事用法既無任
    何疏漏或違誤之處，而量刑係屬法官在法定刑範圍內得自由
    裁量之事項，且原審量刑並未失輕，上訴人執前開理由據以
    對原審提起上訴請求撤銷改判量處較重之刑，尚非可採，是
    本件上訴核為無理由，應予駁回。
據上論斷，應依刑事訴訟法第四百五十五條之一第三項、第三百
七十三條、第三百六十八條，判決如主文。
中    華    民    國    97    年    10    月    21    日
                  刑事第十七庭審判長法  官  江奇峰
                                    法  官  郭書豪
                                    法  官  廖純卿
上正本證明與原本無異。
本件不得上訴。
                                    書記官  江慧貞
中    華    民    國    97    年    10    月    21    日


司法院資訊處製作；財團法人民間司法改革基金會備份。
